【裁判字號】    98,簡抗,10
【裁判日期】    980612
【裁判案由】    清償債務
【裁判全文】
臺灣板橋地方法院民事裁定              98年度簡抗字第10號
抗  告  人  丁○○
相  對  人  臺灣新光商業銀行股份有限公司
                      7、28.
法定代理人  乙○○
訴訟代理人  丙○○
相  對  人  新光行銷股份有限公司
法定代理人  甲○○
訴訟代理人  丙○○
上列抗告人因與相對人間清償債務事件，抗告人對於民國98年2
月5 日本院三重簡易庭所為裁定（97年度重簡字第2625號）提起
抗告，本院裁定如下：
    主  文
抗告駁回。
抗告費用由抗告人負擔。
    理  由
一、抗告意旨略以：抗告人以為上訴期間是從領取判決後起算20
    日，因本件期間之末日為春節連續假期，再加上2 日在途期
    間亦為連續假期，以至上訴狀未能如期送達，但在途期間計
    入連續假日實在不合理，因郵局開始上班為民國98年2 月2
    日，抗告人之上訴狀於98年2 月3 日送達，只遲1 日，為此
    提起抗告，請求廢棄原裁定等語。
二、按送達應於應受送達人之住居所、事務所或營業所行之；送
    達於住居所、事務所或營業所，不獲會晤應受送達人者，得
    將文書付與有辨別事理能力之同居人或受僱人，民事訴訟法
    第136 條第1 項、第137 條第1 項定有明文。次按送達不能
    依前2 條規定為之者，得將文書寄存送達地之自治或警察機
    關，並作送達通知書兩份，一份黏貼於應受送達人住居所、
    事務所、營業所或其就業處所門首，另一份置於該送達處所
    信箱或其他適當位置，以為送達。寄存送達自寄存之日起，
    經10日發生效力，此觀同法第138 條之規定自明。再按民事
    訴訟法第138 條所規定之寄存送達，係以將文書寄存送達地
    之自治或警察機關，並作送達通知書，黏貼於應受送達人住
    居所、事務所或營業所門首時，為送達之時；應受送達人究
    於何時前往領取應受送達之文書，或並未前往領取，該文書
    嗣經退還原送達法院，於送達之效力均無影響（最高法院89
    度台聲字第13號裁定意旨參照）。
三、經查，本件原審判決交由郵務機關於97年12月29日向抗告人
    住所地臺北縣新莊市○○○路296 號4 樓之應受送達處所為
    送達，因未獲會晤抗告人本人，亦不獲會晤有辨別事理能力
    之同居人或受僱人，致無法付與該文書，遂於當日製作送達
    通知書2 份，1 份黏貼於應受送達人即抗告人門首，另1 份
    置於該送達處所信箱或其他適當位置，並將該文書即原審判
    決寄存於送達地之警察機關即臺北縣政府警察局新莊分局光
    華派出所以為送達等情，有送達證書1 紙附卷可稽（見原審
    卷第41頁），依民事訴訟法第138 條第2 項規定，自寄存之
    日起經10日即98年1 月8 日起發生送達之效力，是其上訴期
    間加上在途期間2 日，併因期間之末日為春節連續假期而以
    休息日之次日代之，應至98年2 月2 日即屆滿。上訴人遲至
    98年2 月3 日始提起上訴，有其上訴狀在卷可按（見原審卷
    第42頁），其上訴自屬不合法，應予駁回。原審據此裁定駁
    回抗告人之上訴，並無違誤。抗告意旨仍指摘原裁定不當，
    求予廢棄，為無理由，應予駁回。
四、本件抗告為無理由，依民事訴訟法第436 條之1 第3 項、第
    495 條之1 第1 項、第449 條第1 項、第95條、第78條，裁
    定如主文。
中    華    民    國    98    年    6     月    12    日
                  民事第二庭審判長法  官  蕭胤瑮
                                  法  官  陳財旺
                                  法  官  張筱琪
以上正本係照原本作成。
如對本裁定抗告須於裁定送達後10日內向本院提出抗告狀，並應
繳納抗告費新臺幣1,000元整。
中    華    民    國    98    年    6     月    12    日
                            書記官  連思斐


司法院資訊處製作；財團法人民間司法改革基金會備份。
